

RODRIGO DÍAZ DE VIVAR | ARQUITECTO UBA

Edad: 34 Años Estado civil: Soltero

Hijos: No

Palpa N° 3236 CP (1426) C.A.B.A 054.11.4554.3617 Móvil: 054.11.15.5757.1060

arg.rdiazdevivar@gmail.com

Linkedin: ar.linkedin.com/in/RDiazdevivar

Objetivo

Formar parte de un equipo de trabajo que me permita desarrollarme y crecer profesionalmente, siendo el cumplimiento de objetivos y la superación de metas mis motivaciones principales.

Cualificaciones

Mis experiencias adquiridas están basadas en trabajos dentro de equipos multidisciplinarios en estudios de Arquitectura y empresas constructoras. Entre ellas, las realizadas en los últimos fueron: Coordinación de proyectos y documentación ejecutiva de obras. Asistencia de Dirección y jefatura de obras. Confección de cómputos y presupuestos, redacción y análisis de pliegos Licitatorios.

Formación académica

Facultad de Arquitectura, Diseño y Urbanismo | Universidad de Buenos Aires

Titulo Obtenido: Arquitecto Graduado: Diciembre 2011

Promedio: 7

Materia de especialización en "Practica y organización de obra" (FADU - UBA) Matriculado en Consejo Profesional de Arquitectura y Urbanismo (CPAU)

Escuela de Educación Técnica N° 3 " Japón" | San Miguel | Buenos Aires

Titulo Obtenido: Maestro Mayor de Obras

Promedio: 8

Matriculado en Colegio de Técnicos de Buenos Aires (CTPBA) Matriculado en Consejo Profesional de Ingeniería Civil (CEPIC)

Experiencia Laboral

DYCASA S.A. | Constructora

2014 I Actualidad

Estudios y Proyectos de Arquitectura | Oficina Técnica central.

Análisis y estudios de Licitaciones para obras de Arquitectura, Públicas y Privadas. Manejo de Programa integrado de gestión y control de costes para la construcción. Estudio, Análisis y homologación de ofertas.

Armado de Planes de trabajo, manejo de MS Project.

P&S Proyectos y Servicios | Constructora

2014

Documentación ejecutiva | Oficina Técnica de Obra.

Documentación ejecutiva de proyectos. Cómputos y presupuestos.

Control de avances en obra.

Mis tareas correspondieron al trabajo en oficina técnica de obra, realizando la documentación ejecutiva por cambios de proyecto propuestas por la empresa.

Participación de reuniones de producción y de proyecto.

Control de avances en tareas que requirieron cambios de proyecto.

Keller & Asociados | Arquitectos

2011 - 2014

Proyectista Jr. | Coordinador de proyectos.

Pre-factibilidad Técnica-municipal de proyectos.

Documentación integral de Obras.

Cómputos y presupuestos.

Trabajo y coordinación con asesores.

Coordinación de interferencias.

Las tareas realizadas correspondieron a trabajos con proyectos en simultáneo, desde la pre-factibilidad técnica-municipal, trabajando bajo normas del código de edificación / Planeamiento Urbano de la ciudad de Buenos Aires, hasta el desarrollo del anteproyecto y proyecto ejecutivo junto a asesores eléctricos, sanitarios, termo-mecánicos y especialistas en ingeniería del detalle para la correcta documentación de licitación y de obra. (planos, planillas y detalles)

MARTIN'S | Desarrolladores Inmobiliarios

2010 - 2011

Proyectista Jr. | Asistente del líder de proyecto.

Asistente del arquitecto líder de Proyectos, en el diseño y confección de prefactibilidad Técnica-municipal, para edificios de propiedad horizontal en la ciudad de Buenos Aires.

Anteproyecto y confección de planos municipales: Demolición / Obra nueva Coordinacion y avances de proyectos con asesores.

CONSYSER | Constructora

2008-2009

Jefe de Obra.

Planificación y Control diario de Obra.

Certificaciones.

Manejo de equipos de trabajo.

Estudio 2H | Arquitectos

2007-2008

Dibujante Proyectista | Asistente de Dirección de Obra.

Documentación de obra.

Cómputos y presupuestos.

Control diario de avances en obra / Hormigón / Mampostería / Instalaciones / Detalles y terminaciones.

Keller & Asociados | Arquitectos

2004-2007

Dibujante Proyectista.

Intervención en proyectos de diseño interior.

Cómputos y presupuestos.

Participación en Obras:

Colegio Tarbut | Nuñez | CABA | 10.000 m2 (ABV Arquitectos) Edificio Olleros y Libertador | 8.000 m2 (KELLER Arquitectos) Casa en Castores | Nordelta | 500 m2 (ABV Arquitectos)

Edificio Virrey del pino 3200 | Belgrano | CABA | 8.000 m2 (Martin's Desarrollos)

Edificio Ramsay y La pampa | CABA | 5.000 m2 (Martin's Desarrollos) Edificio Greenhaus Belgrano | CABA | 20.000 m2 (Elepe Desarrollos)

Docencia

Facultad de Arquitectura, Diseño y Urbanismo – Universidad de Buenos Aires

Cargo: Ayudante de Catedra.

Materia: Materialización de Proyectos - MP

Catedra: Miguel Angel Petrilli Periodo/s: 2015 – En la actualidad

Facultad de Arquitectura, Diseño y Urbanismo - Universidad de Buenos Aires

Cargo: Ayudante de Catedra. Materia: Arquitectura III Catedra: Solsona - Salama Periodo/s: 2008 - 2009

Cursos de Capacitación

Excel Avanzado - Educación IT

Descripción: Capacitación en funciones específicas: BASE DE DATOS; VALIDACIONES; FILTROS; BUSCARV; TABLAS DINAMICAS; MACROS; ETC.

Docente: Ivan Randazzo.

Periodo/s: 2014

Cómputo y presupuesto de Obras – Escuela de Gestión – Cámara Argentina de la construcción.

Docente/s: Ing. Marcelo R. Defiori.

Periodo/s: 2014

Gestión de Proyectos por Cadena Critica – Escuela de Gestión – Cámara Argentina de la construcción.

Docente/s: Ing. Marcelo R. Defiori / Ing. Martin Repetto Alcorta / Prof. Sebastian

Orrego.

Periodo/s: 2015

Liderazgo y trabajo en equipos de Alto rendimiento - Capacitarte - FUCE UBA.

Docente/s: Periodo/s: 2015

Manejo de Software

Autocad 2012 - 2D avanzado

MS Office – Word – Excel – Power point.

MS Project.

Photoshop - Skechup Basico.

Otros

Licencia Nacional de conducir - CABA - CLASE B1

Remuneración

A convenir

Residencia

Dispuesto a viajes y/o cambio de lugar de residencia.